# 外企变内资的验资

提问人：aaa9981 时间：2011-11-16 21:48:28
请教一下各位，假设：某公司 2009 年注册，注册资本 200 万美元，其中：中方 100 万美元，外方 100 万美元，验资时汇率7.5，记账本位币是人民币，这时会计分录应该是，借：银行存款 1500 万 贷：实收资本—— 中方
750 万 实收资本—— 外方 750 万 在 2010 年由于某种原因，外企全部撤出，这样公
司就由外企变成了内企，注册资本自然就要变成人民币了，假设在股权转让时的汇率是6.5 ，问题 1 ：这时验资时是按 100 万美元*6.5=650万人民币，还是按 750 万人民币呢？ 问题 2 ：企业应如何做这笔会计分录呢？

回答人：chenyiwei
如果仅仅是股东之间的股权转让，则对于标的企业而言，其实收资本总额不应发生变化，即仍按初始投入时的汇率折算。标的企业仅需作实收资本的股东明细调整的分录即可，不涉及资本公积金等股东权益项目总额的变动。